485Edepot - Archives communales déposées de Selles
Archives Départementales de la Haute-Saône
- ARCHIVES MODERNES
  - TRAVAUX PUBLICS, VOIRIE, MOYENS DE TRANSPORT, REGIME DES EAUX
    - Navigation et régime des eaux.-Lit de la rivière du Côney, redressement: plans, rapport de l’ingénieur en chef, correspondance (1838-1839). Direction de l’hydraulique agricole, enquête: questionnaire (1887). Ruisseaux, curage et faucardement: plan, compromis, rôle de répartition, arrêté munici
      PLAN
      AMENAGEMENT DES EAUX; COURS D'EAU; ENERGIE HYDRAULIQUE; OUVRAGE D'ART; VOIE NAVIGABLE
  - CULTE
    - Culte catholique.-Loi de séparation des églises et de l’Etat, attribution de la jouissance des édifices affectés à l’exercice du culte: arrêté préfectoral, télégramme, déclaration, circulaires, communiqué (1905-1907); répartition des sommes rendues disponibles par la suppression du budget des Cultes: correspondance (1910-1926). 1 liasse, 24 pièces papier., 1905-1926; 485 Edepot 116; P1
    - Police des cultes.-Rassemblements aux alentours de l’église paroissiale, interdiction: règlement (1861). Sonneries de cloches, réglementation: arrêté municipal, correspondance (1907). 3 pièces papier., 1861-1907; 485 Edepot 117; P2
      POLICE DES CULTES
  - ASSISTANCE ET PREVOYANCE
    - Bureau de bienfaisance.-Commission administrative, délibérations: registre (1er février 1835-15 mars 1865). 1 registre., 1835-1865; 485 Edepot 118; Q1
      DELIBERATION; REGISTRE
      ACTION SOCIALE
    - Bureau de bienfaisance.-Commission administrative, délibérations: registre (23 avril 1865-2 juillet 1931). 1 registre cartonné., 1865-1931; 485 Edepot 119; Q2
    - Bureau de bienfaisance.-Comptabilité: comptes de gestion annuelle (1841-1846, 1848-1849, 1851-1852), états de situation pour les recettes et dépenses (1838-1840, 1844-1845, 1847-1851, 1853), budgets des recettes et des dépenses (1841-1842, 1845, 1849), compte administratif, délibérations du conseil municipal pour le règlement définitif des recettes et dépenses (1852), comptes administratifs pour les exercices de 1838 à 1840 (s.d.). Fonds appartenant au bureau de bienfaisance de Selles: plan d’abornement (1841). Attribution des biens de l’ancienne fabrique de Selles: notification du décret d’attribution, décret (1909). Legs: arrêté préfectoral, modèle de certificats, correspondance (1856-1873). Statistiques: état des recettes et dépenses de l’année (1853). 1 liasse, 41 pièces papier., 1838-1853; 485 Edepot 120; Q3
      AIDE SOCIALE
    - Institutions diverses.-Assurance des bâtiments communaux contre l’incendie: polices, extraits du registre des délibérations du conseil municipal, avenants, arrêté, quittances de prime. 1 liasse, 21 pièces papier., 1855-1930; 485 Edepot 121; Q4
      SINISTRE
    - Application des lois d’assistance et de prévoyance.-Anciens militaires, demandes de secours: correspondance (1849-1869). Enfants assistés: correspondance, documentation, communiqués, bulletins de renseignements, registre d’inscription (1874-1878, 1884, s.d.). 1 liasse, 16 pièces papier, 1 cahier., 485 Edepot 122; Q5
      AIDE SOCIALE A L'ENFANCE
  - INSTRUCTION PUBLIQUE, SCIENCES, LETTRES ET ART
    - Instruction publique.-Instituteurs et institutrices, nomination et rémunération: avis, correspondance, certificat (1818-1923). Ecole primaire, concession de cartes et de tableaux pour l’enseignement de la géographie et du système métrique: avis (1879); réception d’un globe: correspondance (1879). Bourses dans les établissements d’enseignement primaire, secondaire, supérieur et dans les écoles spéciales: correspondance (1855, 1885). Rapports de la municipalité avec le Ministère de l’Instruction publique concernant les lycées, universités et écoles: circulaire (1877). Rédaction d’actes sous seing privé emportant mutation de propriété par des instituteurs, interdiction: circulaire (1856). Elections, rappel des devoirs incombant aux instituteurs: correspondance, communiqué (1857, 1869). 1 liasse, 73 pièces papier., 485 Edepot 123; R1
      BOURSE D'ETUDE; EDUCATION
  - PIECES NE RENTRANT PAS DANS LES SERIES PRECEDENTES
    - Actes de l’administration supérieure du département: arrêtés, communiqués, instructions (1790-an II). 1 liasse, 63 pièces papier., 1790-1794; 485 Edepot 124; S1
    - Actes de l’administration supérieure du département: arrêtés, communiqués, instructions (an III-an XI, s.d). Antoine Vollot de Selles, vente d’un terrain en nature de carrière au Ran de la forêt à Jean-Nicolas Demange: déclaration (1845). 1 liasse, 91 pièces papier., 1795-1845; 485 Edepot 125; S2